# 求助陈版，有关基金穿透问题

提问人：相宜xlm 时间：2020-07-20 13:33:07
请教陈版，企业由于有自身相关的业务需要对私募基金进行投资，但企业对私募基金不控制，那报告披露被投资单位时，可否进行穿透到底层资产进行披露呢？

回答人：chenyiwei
一般不建议直接穿透列报和披露。但如果该私募基金就是为了某个特定的投资项目而设立，且全体基金持有人按照其持有基金份额的比例直接对应于在底层资产中的权益，并且各基金持有人可以单独决定自身所享有的底层资产份额的处置事项的，可以穿透后列报、披露。